【裁判字號】    97,簡上,822
【裁判日期】    970926
【裁判案由】    竊盜
【裁判全文】
臺灣板橋地方法院刑事判決             97年度簡上字第822號
上  訴  人
即  被  告  甲○○
上列上訴人即被告因竊盜案件，不服本院97年度簡字第4192號中
華民國97年5 月23日第一審判決（聲請簡易判決處刑案號：97年
度速偵字第1378號），提起上訴，本院判決如下︰
    主  文
上訴駁回。
    事實及理由
一、本案經本院審理結果，認第一審以上訴人即被告甲○○所為
    係犯刑法第320 條第1 項之竊盜罪，判處有期徒刑4 月，如
    易科罰金，以新臺幣1 千元折算1 日，其認事用法均無違誤
    ，量刑亦屬適當，應予維持，並引用如附件第一審判決書所
    記載之事實、證據及理由。
二、本件上訴人即被告甲○○上訴意旨並未否認犯罪，僅辯稱：
    我父母親年老、弟弟殘障，住家是租的，我們家是低收入戶
    ，只靠我打工1 天賺1 千元，沒工作就沒賺錢，家裡實在很
    清苦，只靠我做臨時工，請求從輕發落云云。惟查：本件被
    告甲○○前於民國79年間，因違反肅清煙毒條例、槍砲彈藥
    刀械管制條例等案件，經臺灣士林地方法院以79年度訴字第
    460 號判決判處應執行有期徒刑13年，褫奪公權8 年；並經
    上訴駁回確定，嗣於80年間減刑為應執行有期徒刑11年確定
    ；入監執行後，於85年2 月15日縮短刑期經假釋出監，並於
    假釋中交付保護管束。詎其於假釋期間，又於86年間犯竊盜
    罪經臺灣高等法院以86年度上易字第7198號判決判處有期徒
    刑1 年確定；同年又犯違反懲治盜匪條例之罪，經臺灣高等
    法院86年度上訴字第4070號判決判處有期徒刑8 年6 月、褫
    奪公權4 年，並經最高法院駁回上訴而確定。前開案件經定
    應執行刑為有期徒刑9 年3 月，又與前開撤銷假釋之殘刑接
    續執行，嗣於96年4 月14日縮短刑期假釋出監，假釋期間付
    保護管束，於假釋期間再犯本件竊盜罪，素行不佳，顯未悔
    改，原審量處被告有期徒刑4 月，併諭知易科罰金之折算標
    準，量刑顯未過重，上訴人以家庭經濟狀況不佳為由指摘原
    審量刑過重，提起上訴，自無理由，應予駁回。
三、本件被告經合法傳喚無正當理由未於審判期日到庭，有送達
    證書在卷可稽，爰依刑事訴訟法第455 條之1 第3 項準用同
    法第371 條規定，不待其陳述，逕行判決。
據上論斷，應依刑事訴訟第455 條之1 第1 項、第3 項、第368
條、第371條、第373條，判決如主文。
本案經檢察官陳彥章到庭執行職務。
中    華    民    國    97    年    9     月    26    日
                刑事第九庭審判長法  官  崔玲琦
                                法  官  俞秀美
                                法  官  許映鈞
以上正本證明與原本無異
不得上訴
                                書記官  范煥堂
中    華    民    國    97    年    9     月    26    日
附錄本案論罪科刑法條全文：
中華民國刑法第320條
（普通竊盜罪、竊佔罪）
意圖為自己或第三人不法之所有，而竊取他人之動產者，為竊盜
罪，處5 年以下有期徒刑、拘役或5 百元以下罰金。
意圖為自己或第三人不法之利益，而竊佔他人之不動產者，依前
項之規定處斷。
前二項之未遂犯罰之。


司法院資訊處製作；財團法人民間司法改革基金會備份。
